# 关于购买少数股东股权，求助陈版

提问人：不繁不凡 时间：2016-11-04 14:39:19
请教陈版，“母公司购买子公司少数股东拥有的子公司股权的，本准则第四十七条规定，因购买少数股权新取得的长期股权投资与按照新增持股比例计算应享有子公司自购买日（或合并日）开始持续计算的净资产份额之间的差额，应当调整资本公积（资本溢价或股本溢价），资本公积不足冲减的，调整留存收益。”我看很多例子都是购买少数股东权益支付的对价要大于按照新增持股比例计算应享有子公司自购买日（或合并日）开始持续计算的净资产份额之间的差额，如果前者小于后者，又该怎么处理？谢谢陈版解答。
@chenyiwei

回答人：chenyiwei
如果收购少数股权时支付给少数股东的对价款小于照新增持股比例计算应享有子公司自购买日（或合并日）开始持续计算的净资产份额，则差额在合并报表层面贷记“资本公积——资本溢价或股本溢价”。